臺灣臺南地方法院交通事件裁定　　　　 95年度交聲字第923號
移送機關　　交通部公路總局嘉義區監理所麻豆監理站
受處分人　　乙○○
異議代理人　甲○○
上列受分人因違反道路交通管理處罰條例案件，對於交通部公路
總局嘉義區監理所麻豆監理站民國95年8月28日所為之裁決處分
（處分案號：麻監裁罰字第裁75-IAB124192號），聲明異議，本
院裁定如下：
    主  文
原處分撤銷。
乙○○不罰。
    理  由
一、本件聲明異議意旨略以：受處分人即異議人乙○○被警逕行
    舉發其所有之牌照號碼WHM -282號輕機車，於民國95年5月
    23日10時18分許，在臺北市○○○路○段79號前，「在設有
    禁止停車標誌之處所停車」，經麻豆監理站於95年8月28日
    依道路交通管理處罰條例第56條第1項第4款及違反道路交通
    管理事件統一裁罰標準表之規定，以上開號裁決書裁處異議
    人罰鍰新臺幣1千2百元。惟異議人在高雄縣鳥松鄉工作，該
    機車是由住在臺北市○○街80號4樓之異議人之妹妹陳俞卉
    保管使用，該機車本來不是停在劃紅線的地方，是被拖出來
    的，本件懇請免罰，為此聲明異議。
二、按汽（機）車駕駛人停車時，在禁止臨時停車處所停車者，
    或在設有禁止停車標誌、標線之處所停車者，處新臺幣6百
    元以上1千2百元以下罰鍰，道路交通管理處罰條例第56條第
    1項第1款、第4款定有明文。又禁止停車線為黃實線，禁止
    臨時停車線為紅色實線，道路交通標誌標線號誌設置規則第
    168條第1項第2項、第169條第1項第2項定有明文。
三、經查：
(1)、本件受處分人即異議人乙○○被警逕行舉發其所有之WHM-28
    2號輕機車於95年5月23日10時18分許，在臺北市○○○路○
    段79號前，「在設有禁止停車標誌之處所停車」之事實，有
    臺北市政府交通局95年5月25日北市交停字第1AB124192號舉
    發違反道路交通管理事件通知單及電腦列印之彩色照片2紙
    附卷可稽。
(2)、異議代理人甲○○於本院95年10月11日調查時陳述：當時該
    機車是由其二女兒陳俞卉使用，後來車子壞掉了，她將該機
    車放在臺北市○○○路○段住處樓下的庭院，後來她搬到臺
    北市○○街80號（嗣經異議代理人以補充說明書更正，謂係
    搬至臺北市○○街80號4樓居住），車子仍留在羅斯福路那
    邊沒有處理。復於本院95年11月16日調查時陳述：異議人之
    機車本來不是停在劃紅線的地方，是被拖出來的云云。
(3)、依據上開電腦列印之彩色照片可明顯看出WHM-282號輕機車
　　係停放在機車格位劃有紅線之人行道上。異議人代理人雖
  　辯稱該機車原本並非停放在該處，是被拖出來的云云，惟其
    無法舉證以證明其言屬實，其上開所辯並不足採信。
(4)、又本件之違規地點係劃設紅色實線之禁止臨時停車線，並非
    劃設黃實線之禁止停車線，該機車之駕駛人係違反道路交通
    管理處罰條例第56條第1項第1款「在禁止臨時停車處所停車
    」之規定，而非違反同條例第56條第1項第4款「在設有禁止
    停車標誌、標線之處所停車」之規定，麻豆監理站以該條例
    第56條第1項第4款裁罰，核屬有誤。再者，本件機車依異議
    代理人上開所言，係由陳俞卉使用而非異議人乙○○使用，
    且上開道路交通管理處罰條例第56條第1項第1款係處罰汽（
    機）車之駕駛人而非處罰汽（機）車之所有人，本件無證據
    足以證明非機車之使用人陳俞卉違規，自應處罰陳俞卉，麻
    豆監理站以異議人乙○○為處罰對象，其所為之裁決處分顯
    有違誤。
四、綜上所述，異議人之異議雖無理由，惟原處分於法既有未合
    ，自應由本院裁定將原處分撤銷，並另為異議人不罰之諭知
    ，以資適法。
五、據上論斷，應依道路交通管理處罰條例第87條第2項，道路
    交通案件處理辦法第20條前段，裁定如主文。
中　　華　　民　　國　　96　　年　　5 　　月　　31　　日
　　　　　　　　　　　　　　　交通法庭法　官　林勝利
以上正本證明與原本無異
如不服本裁定應於送達後5日內向本院提出抗告狀
      　　　　　　　　　　　　　書記官　陳金堂
中　　華　　民　　國　　96　　年　　5 　　月　　31　　日
